【裁判字號】    98,抗,74
【裁判日期】    980709
【裁判案由】    本票裁定
【裁判全文】
臺灣板橋地方法院民事裁定                98年度抗字第74號
抗  告  人  甲○○
相  對  人  國泰世華商業銀行股份有限公司
法定代理人  乙○○
上列當事人間聲請本票准許強制執行事件，對於民國94年3 月1
日本院94年度票字第1558號裁定提起抗告，本院管轄非訟事件第
二審程序之合議庭裁定如下：
    主  文
抗告駁回。
抗告程序費用新臺幣壹仟元由抗告人負擔。
    理  由
一、相對人於原審聲請意旨略以：其執有抗告人與原審另一相對
    人簡秋花於民國93年5 月6 日共同簽發，票面金額新臺幣（
    下同）33萬元，付款地在臺北縣三重市○○路○ 段87號，利
    息自發票日起按年息20% 計算，未載到期日，並免除作成拒
    絕證書及免除票據法第89條通知義務之本票一紙（下稱系爭
    本票），經其於93年12月10日提示未獲償付款，尚有280,21
    1 元及相關約定利息未受償。爰依票據法第123 條規定，聲
    請裁定就上開未受償票款本息准許強制執行等語。原審就系
    爭本票中之280,211 元及自93年12月10日起算之利息，裁定
    准許強制執行。
二、抗告意旨略以：其並不認識系爭本票另一發票人簡秋花、相
    對人法定代理人及代理人莊世吟，且系爭本票上沒有抗告人
    之簽名與印章，對保時亦無抗告人在場之證據，是系爭本票
    根本與抗告人無涉等情，爰提起抗告，請求廢棄原裁定。
三、按執票人向本票發票人行使追索權時，得聲請法院裁定後強
    制執行，票據法第123 條定有明文；次按本票執票人，依上
    開規定，聲請法院裁定許可對發票人強制執行，係屬非訟事
    件，此項聲請之裁定，及抗告法院之裁定，僅依非訟事件程
    序，以審查強制執行許可與否，並無確定實體上法律關係存
    否之效力，如發票人就票據債務之存否有爭執時，應由發票
    人提起確認之訴，以資解決（最高法院57年臺抗第76號判例
    參照）。
四、經查，相對人主張之事實，業據提出系爭本票一紙為證，其
    上並有抗告人之簽名及印文，而原審就系爭本票為形式上之
    審查，認其已具備本票各項應記載事項，合於票據法第120
    條規定，屬有效之本票，乃裁定准許強制執行，於法即無不
    合。抗告人辯以系爭本票上並無其簽名及印章云云，洵屬無
    據，自無足採。至抗告人其餘辯詞，尚屬實體事項之爭執，
    揆諸前開判例之意旨，應由抗告人對於相對人提起確認之訴
    ，以資解決，尚非本件非訟程序所得加以審究。抗告人指摘
    原裁定不當，求予廢棄，為無理由，應予駁回。
五、據上論結，本件抗告為無理由，依非訟事件法第46條、第21
    條第2 項，民事訴訟法第495 條之1 第1 項、第449 條第1
    項、第78條、第95條，裁定如主文。
中    華    民    國    98    年    7     月    9     日
                民事第二庭審判長法官  蕭胤瑮
                                法官  連育群
                                法官  鍾啟煌
上開正本係照原本作成
本裁定不得再抗告
中    華    民    國    98    年    7     月    9     日
                              書記官  陳淑芳


司法院資訊處製作；財團法人民間司法改革基金會備份。
